臺灣嘉義地方法院刑事判決　　　　　　 94年度簡上字第109號
上　訴　人
即　被　告　甲○○
上列上訴人因妨害自由案件，不服本院嘉義簡易庭中華民國94年
4月20日94年度嘉簡字第443號第一審刑事簡易判決（聲請簡易判
決處刑案號：臺灣嘉義地方法院檢察署94年度偵字第756號），
提起上訴，本院管轄之第二審合議庭判決如下：
    主  文
上訴駁回。
    事  實
一、甲○○前因殺人、傷害及妨害自由案件，經臺灣高等法院臺
    南分院於民國85年5月29日分別判處有期徒刑14年、3月、3
    月確定（確定日期為85年6月28日），並合併定其應執行刑
    為有期徒刑14年4月，甫於91年9月9日因縮短刑期假釋出獄
    ，現仍在假釋期間內。
二、甲○○因疑與蘇慶雲有債務糾紛，竟基於無故侵入住宅之犯
    意，於93年8月16日下午9時5分許，夥同姓名年籍不詳綽號
    「阿忠」之成年男子，未經蘇慶雲之配偶乙○○同意，無故
    侵入乙○○位於嘉義縣水上鄉○○村○○街6巷2號住處1 樓
    客廳。嗣經乙○○報警處理始循線查獲。
三、案經乙○○訴由嘉義縣警察局水上分局報請臺灣嘉義地方法
    院檢察署檢察官偵查後聲請簡易判決處刑。
    理  由
一、訊據被告對於：1、有於93年8月16日下午9時5分許，夥同姓
    名年籍不詳綽號「阿忠」之成年男子，進入告訴人即證人（
    以下均以證人稱之）乙○○位於嘉義縣水上鄉○○村○○街
    6巷2號住處1樓客廳；2、與證人乙○○並不相識。3、當日
    證人乙○○住宅，其家中並無他人等情均無異詞。惟辯稱：
    伊有經過證人乙○○同意，始進入上宅云云。
二、認定犯罪事實所憑之證據及其認定之理由：
(一)、被告以外之人於審判中，因傳喚不到，其於司法警察調查中
    所為之陳述，經證明具有可信之特別情況，且為證明犯罪事
    實之存否所必要者，得為證據，刑事訴訟法第159條之3第3
    款定有明文。查：1、證人乙○○經本院先後於94年6月27日
    、8月2日傳喚到本院應訊作證，有本院送達證書2紙在卷可
    稽，惟證人乙○○該2次均傳喚不到。2、本院就證人乙○○
    之警詢調查筆錄製作之原因、過程及其功能等加以觀察其信
    用性，依其在審判外陳述之外部附隨之環境或條件，認為證
    人乙○○於審判外陳述之該傳聞證據，具有特別可信之情況
    而例外，且為證明本案犯罪事實所必要（得直接闡明本案待
    決事實），參諸上開說明，其於審判外之陳述，應具有證據
    能力，於此合先敘明。
(二)、證人乙○○於警詢時證稱：1、93年8月16日下午9時5分許，
    其自外返家正要開門時，遭被告用腳踢開大門，被告隨即與
    另乙名男子侵入其位於嘉義縣水上鄉○○村○○街6巷2號住
    處1樓客廳。2、且其與被告2人間並不相識，亦無何關係等
    語。
(三)、證人乙○○與被告既不相熟識，且當時其家中又無其他人在
    內，進入證人乙○○家中之人，除被告之外，又有另乙名男
    子，則證人乙○○為何要讓不相識之他人任意進入屋內，為
    何不擔心有何不測？況證人乙○○與被告既互不相識，其為
    何要設詞誣陷被告？
(四)、被告於93年8月20日在檢察官偵訊時亦供稱，93年8月16日下
    午9時5分許，伊確有與「阿忠」該名男子，未經允許進入證
    人乙○○家中。
(五)、綜上所述，本件事證明確，被告犯行洵堪認定，應予依法論
    科。
三、適用之法律：
(一)、被告無正當理由，侵入證人乙○○上開住宅，核其所為係犯
    刑法第306條第1項之無故侵入住宅罪。
(二)、被告與「阿忠」該名男子就上開犯行，有犯意聯絡及行為分
    擔，應依刑法第28條論以共同正犯。
四、原審以被告犯行罪證明確，援引刑事訴訟法第449條第1項前
    段、第3項、第454條第2項、刑法第28條、第306條第1項、
    第41條第1項前段、罰金罰鍰提高標準條例第1條前段、第2
    條，逕以簡易判決處被告有期徒刑4月，如易科罰金以3百元
    折算1日，經核認事用法均無不合，量刑亦稱允當，應予以
    維持，被告上訴意旨指摘原判決不當，尚無理由，應予駁回
    。
據上論斷，應依刑事訴訟法第455條之1第1項、第3項、第368條
，判決如主文。
本案經檢察官周靜妮到庭執行職務。
中　　華　　民　　國　　94　　年　　8 　　月　　30　　日
                  刑事第六庭    審判長法　官  林信旭
                                      法  官  蔡憲德
                                      法  官  蘇姵文
以上正本證明與原本無異。
如不服本判決，應於判決送達後10日內，向本院提出上訴狀。
中　　華　　民　　國　　94　　年　　8 　　月　　30　　日
                        　          　書記官　賴琪玲
